

JULIETTE JOURDAN

Développeuse Web

Suite à l'obtention de ma certification professionnelle « développeur informatique », je possède à présent des compétences en développement web, notamment avec l'utilisation de JavaScript et React côté client et Node.js côté serveur. Ayant travaillé dans le secteur de l'animation 3D depuis 2015, mon expérience m'a permis d'acquérir des compétences en gestion de projets (respect des deadlines, des attentes clients), en communication (travailler en équipe, présenter mon travail).

CONTACT

31 ans Permis B 34270, Les Matelles

06 98 63 94 09 juliette.jourdan.work@gmail.com www.linkedin.com/in/juliettejourdan

Portfolio

https://juju8888a.github.io/Portfolio

COMPÉTENCES

- Créer une interface web responsive, dynamique et fonctionnelle
- Gérer les interactions utilisateurs/ communiquer avec des API REST
- Créer un serveur avec Node.js et Express, maîtrise des opérations CRUD
- Améliorer la visibilité et l'accessibilité d'un site Web / optimisation du référencement SEO
- Planifier et gérer des projets / méthode agile

LANGAGES INFORMATIQUES LOGICIELS

HTML, CSS JavaScript, React Node.js, Express Git, Github

Base de données : MariaDB /

MongoDB

Autodesk Maya, Photoshop

LANGUES

Français: natif

Anglais: intermédiaire

EXPERIENCE PROFESSIONNELLE

Animatrice 3D

Utilisation du logiciel Maya, réalisation d'animations fluides et réalistes en respectant les contraintes techniques.

09/2022 - 12/2022 : Dwarf Labs , série *My dad is bounty hunter* 04/2022 - 07/2022 : Dwarf Labs , série *My Dad is a bounty hunter*

04/2018 - 11/2018 : Teamto, série *Sadie Sparks*

11/2017 - 02/2018 : Teamto, série *Skylanders Academy* 04/2017 - 07/2017 : MoonyCat Studio, animations in-game 09/2016 - 03/2017 : Dwarf Labs, série Zoo le Zèbre, *Pirata et Capitano*

11/2015 - 04/2016 : Ubisoft, jeux vidéo *Mario et les lapins crétins* 09/2014 - 09/2015 : Co-réalisatrice sur le court métrage *The short story of a fox and a mouse*

07/2014 - 08/2014 : stagiaire généraliste, Fygostudio

Employée polyvalente

09/2021 - 04/2022 : Agent d'entretien et d'accueil dans les piscines de la Métropole de Montpellier

11/2019 - 12/2019 : Spoutlink, vendeuse, Romans-sur-Isère

07/2013 : La mode est à vous, vendeuse en prêt à porter, Montpellier

FORMATIONS

Certification professionnelle "Développeur informatique" enregistrée au Répertoire National des Certifications Professionnelles, de niveau 5 (bac + 2)

OpenClassrooms, janvier/décembre 2024

Chef de projets 3D Effets Spéciaux, titre de niveau I, certification IPAX (bac + 5)

Esma Montpellier, 2011 - 2015

Baccalauréat Littéraire, Option Anglais - Italien

Lycée Masséna, Nice, 2011